臺灣桃園地方法院民事裁定              100年度聲字第259號
聲  請  人  林振銘
相  對  人  林秀枝
上列當事人間聲請停止強制執行事件，本院裁定如下：
    主  文
聲請駁回。
    理  由
一、按「強制執行程序開始後，除法律另有規定外，不停止執行
    。有回復原狀之聲請，或提起再審或異議之訴，或對於和解
    為繼續審判之請求，或提起宣告調解無效之訴、撤銷調解之
    訴，或對於許可強制執行之裁定提起抗告時，法院因必要情
    形或依聲請定相當並確實之擔保，得為停止強制執行之裁定
    」，強制執行法第18條定有明文。法院依強制執行法第18條
    第2 項定擔保金額而准許停止強制執行之裁定者，該項擔保
    係備供債權人因停止執行所受損害之賠償，其數額應依標的
    物停止執行後，債權人未能即時受償或利用該標的物所受之
    損害額，或其因另供擔保強制執行所受之損害額定之，非以
    標的物之價值或其債權額為依據。
二、本件聲請意旨略以：本件執行名義即鈞院100 年度司促字第
    5086號支付命令（下稱系爭支付命令）於當事人調解時，聲
    請人未獲通知參與調解，以致錯失應有之權利，該程序明顯
    違法，聲請人已於民國100 年10月5 日具狀聲明異議，為此
    ，爰請求執行異議訴訟判決確定前，停止鈞院100 年度司執
    字第69174 號強制執行程序（下稱系爭執行程序）。
三、經本院核閱聲請人對於相對人所提起之民事聲明異議狀（現
    由本院100 年度事聲字第175 號審理中），聲請人係以：第
    三人盧文信、陳琴妮對系爭支付命令於法定期間聲明異議，
    而該訴訟標的對聲請人及盧文信、陳琴妮應屬有合一確定之
    必要，而依其等聲明異議之內容，無從認定係基於個人之關
    係，故該聲明異議係為全體共同訴訟人所為，系爭支付命令
    應對全體債務人失其效力，依法聲明異議並請求撤銷系爭支
    付命令確定證明書云云。則本件聲請人對於本件相對人所提
    起之聲明異議，並非屬於前揭強制執行法第18條第2 項規定
    之回復原狀之聲請、或再審之訴、或異議之訴、或對於和解
    為繼續審判之請求、或提起告調解無效之訴、撤銷調解之訴
    、或對於許可強制執行之裁定提起抗告等訴訟，與前揭法條
    規定之法院得因必要情形或依聲請定相當並確實之擔保，為
    停止強制執行之裁定之規定不合。況系爭執行程序業經本院
    執行處於100 年10月7 日以桃院永100 司執二字第69174 號
    執行命令准許相對人向第三人桃園縣蘆竹鄉農會收取存款債
    權而執行完畢程序終結，此經本院依職權調閱本院100 年度
    司執字第69174 號卷，核閱屬實。是系爭執行程序既已終結
    ，自不生停止執行之問題。從而，聲請人請求停止系爭執行
    程序，已無必要，應予駁回。
四、爰裁定如主文。
中    華    民    國   100    年    10    月    19    日
                    民事第二庭  法  官  陳彥年
以上正本係按原本作成。
如不服本裁定應於送達後10日內向本院提出抗告狀，並繳納抗告
費新臺幣1,000元。
中    華    民    國   100    年    10    月    20    日
                                書記官  黃盈菁